臺灣彰化地方法院刑事判決　　　　　　　　　　　　　九十四年度易字第一一一號
　　公　訴　人　臺灣彰化地方法院檢察署檢察官
　　被　　　告　丙○○
右列被告因竊盜案件，經檢察官提起公訴（九十三年度偵字第九二五五、九四六○號
），及移送併辦（臺灣臺中地方法院檢察署九十四年度偵字第三九五三號），本院判
決如左：
    主  文
丙○○連續攜帶兇器竊盜，累犯，處有期徒刑壹年貳月。
扣案之六角扳手、丁字起子、螺絲起子、尖嘴鉗、Ｔ型扳手各壹支均沒收。
    事  實
一、丙○○前有竊盜、違反麻醉藥品管理條例、贓物等前科，最近一次於民國八十七
    年間因竊盜案件，經本院判處有期徒刑二年十一月，上訴後，經臺灣高等法院臺
    中分院撤銷原判決，改判有期徒刑三年六月，並應於刑之執行前令入勞動場所強
    制工作三年確定，甫於九十三年四月十三日縮短刑期假釋出監，假釋期間付保護
    管束，保護管束期間至九十三年八月三日屆滿未經撤銷假釋，視為執行完畢，猶
    不知悔改，竟基於意圖為自己不法之所有概括犯意，先後三次為以下犯行：(一)九
    十三年八月十二日上午五時許，見丁○○使用之車牌號碼七Ｈ─八二七五號自小
    客車停放在彰化縣北斗鎮○○街一九三號前，其汽車鑰匙並未取下，遂進入該車
    發動引擎竊取該車得手（價值約新臺幣【以下同】三十萬元），留供己用，嗣於
    拆卸該車之汽車音響後，將該車棄置於彰化縣花壇鄉○○村○○路旁產業道路；
    (二)同年十二月十六日凌晨三時許，在彰化縣彰化市○○里○○路六五七巷口前，
    攜帶客觀上足以對他人之生命、身體造成危險，可供兇器使用之六角扳手、丁字
    起子、螺絲起子、尖嘴鉗各一支，見甲○○所有之車牌號碼二四七二─ＨＲ自小
    客車停放該處，即使用六角扳手毀損該車後行李廂之鑰匙鎖，自後行李廂侵入車
    內，欲發動電門鎖啟動引擎之際，因該車加設有暗鎖且觸及警報器，在尚未駛離
    得逞之際，即為聽聞警報器發出聲響而出外查看之甲○○當場發覺，報警處理而
    止於未遂；(三)九十四年一月二日凌晨一時許，見陳雨男所有之車牌號碼ＭＶ─二
    六九八號自小客車停放在臺中南京東路二段與梅豐街口處，即持客觀上足以對他
    人之生命、身體造成危險，可供兇器使用之Ｔ型扳手一支，撬開毀損該車之駕駛
    座車門鎖（此部分毀損未據告訴），再將Ｔ型扳手插入電門鎖發動引擎竊取得手
    （價值約三十五萬元），供己駛用，並於同年一月五日凌晨○時許，將前開車輛
    棄置於彰化縣社頭鄉龍井村第七公墓旁之荔枝園內。嗣因彰化縣警察局彰化分局
    三家派出所警員於九十三年八月十七日下午二時三十分，在彰化縣花壇鄉○○村
    ○○路旁產業道路尋獲車牌號碼七Ｈ─八二七五號自小客車（尋獲時未懸掛車牌
    ），並經車輛使用人丁○○同意，由彰化縣警察局鑑識人員在車內採集指紋比對
    結果，與丙○○之左拇指指紋相符，始查知前情。
二、案經彰化縣警察局彰化分局報請臺灣彰化地方法院檢察署檢察官偵查起訴及彰化
    縣警察局員林分局報請臺灣臺中地方法院檢察署檢察官移送併案審理。
    理  由
一、按被告以外之人於審判外之言詞或書面陳述，除法律有規定者外，不得作為證據
    ，又被告以外之人於審判外之陳述，雖不符前四條之規定，而經當事人於審判程
    序同意作為證據，法院審酌該言詞陳述或書面陳述作成時之情況，認為適當者，
    亦得為證據。當事人、代理人或辯護人於法院調查證據時，知有第一百五十九條
    第一項不得為證據之情形，而未於言詞辯論終結前聲明異議者，視為有前項之同
    意。刑事訴訟法第一百五十九條第一項、第一百五十九條之五定有明文。本件被
    告對於丁○○、甲○○、陳雨男、蕭福謙之陳述，表示對於其證據能力無意見，
    復於本院審判程序調查該證據時，被告亦未聲明異議，被告對於甲○○、陳雨男
    、蕭福謙於警詢、丁○○於警詢、偵查中所言均無意見，本院斟酌丁○○、甲○○、陳雨男、蕭福謙前開陳述作成之情況，認為適當，得作為本件之證據，先予
    敘明。
二、訊據被告丙○○對於事實欄(二)、(三)之竊盜犯行坦承不諱，惟矢口否認事實欄(一)之
    犯罪事實，辯稱：因為乙○○之汽車失竊，有委託伊幫忙尋找，伊在產業道路發
    現該車時，伊有進入車內，發現音響已經不見，伊去載乙○○至該車停放處時，
    伊有從駕駛座開門讓乙○○看是否為其所有，所以才留下指紋云云。
（一）右開事實欄(二)、(三)之犯罪事實，業據被告於本院審理時坦白承認，核與證人即
      被害人甲○○、陳雨男於警詢指述車輛失竊，及證人即發現車牌號碼ＭＶ─二
      六九八號自小客車之蕭福謙於警詢證述發現失竊車輛情節相符，並有贓物認領
      保管單一紙、現場照片四張、車輛協尋電腦輸入單、車輛竊盜詳細資料畫面各
      一紙及被告所有供行竊所用之六角扳手、丁字起子、螺絲起子、尖嘴鉗、Ｔ型
      扳手各一支扣案可資佐證，前開補強證據皆足資擔保被告於本院審理中所為之
      上開任意性自白具有相當程度之真實性，而得使本院確信被告前述自白之犯罪
      事實確屬真實，從而依刑事訴訟法第一百五十六條第一項「被告之自白，非出
      於強暴、脅迫、利誘、詐欺、疲勞訊問、違法羈押或其他不正之方法，且與事
      實相符者，得為證據。」，及第二項「被告之自白，不得作為有罪判決之唯一
      證據，仍應調查其他必要之證據，以察其是否與事實相符。」規定，本院自得
      依被告前述自白及各該補強證據認定被告確有為前述犯行，被告事實欄(二)、(三)
      之竊盜犯行，已堪認定。
（二）被告固不否認有進入車牌號碼七Ｈ─八二七五號自小客車內查看，惟矢口否認
      有竊取該車輛，並以前詞置辯，經查：
  １、車牌號碼七Ｈ─八二七五號自小客車於九十三年八月十二日上午五時許，在彰
      化縣北斗鎮○○街一九三號前失竊，並於同日上午六時十六分向彰化縣警察局
      北斗分局北斗派出所報告失竊，復經彰化縣警察局彰化分局三家派出所於同年
      月十七日尋獲（尋獲時未懸掛車牌），嗣經車輛使用人丁○○之同意，並由彰
      化縣警察局鑑識人員在車內採集指紋，並在車輛左前門採集指紋一枚、車內後
      視鏡採集指紋二枚送內政部警政署刑事警察局鑑驗結果，其中在車內後視鏡採
      集之指紋一枚，與該局檔存被告指紋卡之左拇指指紋相符之事實，業據證人即
      被害人丁○○於警詢、偵查指陳失竊事實、證人即彰化縣警察局彰化分局鑑識
      人員王明堂於本院證述採證經過及證人即彰化縣警察局彰化分局承辦本件竊盜
      案件之周義顯於本院證述調查經過明確（參見臺灣彰化地方法院檢察署九十三
      年度偵字第九二五五號卷第十八至二十二頁、五十頁，本院九十四年四月十二
      日審判筆錄第六至十一頁），並有彰化縣警察局車輛協尋及尋獲電腦輸入單二
      紙、贓物認領保管單一紙、彰化縣警察局勘查採證同意書一紙、彰化縣警察局
      彰化分局刑案現場勘查報告表一紙、現場採證照片八張、內政部警政署刑事警
      察局九十三年九月七日刑紋字第○九三○一八○二五八號鑑驗書一份在卷可稽
      ，是車牌號碼七Ｈ─八二七五號自小客車失竊後至為警尋獲期間，被告確有進
      入該車輛內，並在車內之後視鏡上留下指紋之事實，足堪認定。
  ２、被告固一再辯稱：係乙○○委託伊幫忙尋找其失竊之車輛，伊在產業道路發現
      該車後，有進入查看車輛受損情形，才至乙○○住處載乙○○至現場確認云云
      。而證人乙○○雖確有一輛與前開證人丁○○失竊相同廠牌之車輛（車牌號碼
      ＬＷ─三九八八號、黑色），於九十三年七月二十九日上午八時許，在彰化縣
      大村鄉○村村○○街一一三號前失竊，有車輛竊盜、車牌失竊資料個別查詢報
      表一紙附卷可參，且證人乙○○復迭於警詢、偵查及本院審理時均證稱：伊確
      實有告知被告伊失竊車輛，並請被告代為留意，因為被告見過伊所有之車輛，
      所以並未對被告詳述車輛之外觀、型式，被告確有至伊住處載伊去看一輛車，
      但並非伊失竊之車輛等情在卷，惟證人乙○○於偵查中證述：被告到現場後，
      打開車門從副駕駛座進入車內云云，在本院審理時則證稱：伊只有看外觀發現
      並非伊失竊之車輛，伊就離開了，伊不知道被告有無進去車內云云（參見同前
      偵卷第五十一頁，本院審判筆錄第十二至二十頁），證人乙○○前後所證至現
      場查看情形，已存有瑕疵，亦與被告所供：有打開車門給證人乙○○辨識之情
      節不盡相符，又被告於偵查中供陳係先打電話給證人乙○○後，才至其住處載
      證人乙○○至發現車輛現場云云，然被告使用之0000000000號行動
      電話與證人乙○○使用之0000000000號行動電話，於九十三年八月
      十三日至同年月十六日，均無任何聯絡紀錄，有前開門號之雙向通聯資料二份
      在卷可佐；況一般請託他人代為尋找失竊車輛，衡情當會向受託人描述失竊車
      輛之相關可供辨識之資訊，否則受託人實無從留意，更遑論有尋得失車之機會
      ，然證人乙○○竟未向被告陳述此情，顯悖於常情，證人乙○○前開所證，已
      難遽採。
  ３、再者，縱認被告曾經見過證人乙○○失竊之車輛，然被告並未乘坐過該車，已
      據證人乙○○於本院證述明確，被告所知證人乙○○失竊車輛之資訊，應僅限
      於車輛外觀得見之顏色、廠牌、型式等，惟被告於發現與證人乙○○失竊車輛
      相同廠牌、型式之車輛時，竟未立刻與證人乙○○聯繫，反而進入車內查看，
      既未能確認其發現之車輛究是否為證人乙○○所失竊，被告似無進而查看車輛
      受損情形之必要性，而由被告在車內後視鏡之鏡面留下指紋之事實觀之，被告
      在車內顯然並非僅如其所陳之檢視車輛受損情形，蓋該車於尋獲後，車內僅有
      音響遭拆除之明顯情事，後視鏡並無何破損，且車輛內後視鏡之功能，在於使
      駕駛人於車輛行進中，經由後視鏡隨時注意車輛後方之情況，而車輛後視鏡之
      角度配合每一位車輛駕駛人而有不同，所以，依一般社會經驗，駕駛非自己之
      車輛時，於駕駛之前，皆會調整車輛座椅、後視鏡、左右後照鏡，以適合自己
      駕駛該車輛，本件被告觸摸車內後視鏡並留下指紋之原因，堪認即為被告竊取
      得手後，為將該車輛駛離現場所為之調整；再參諸該車輛尋獲時，車內音響已
      遭拆除之事實，復與被告自承欲將事實欄(二)所示車輛竊離現場，再拆除車內音
      響設備之犯罪手法如出一轍，由此益徵車輛號碼七Ｈ─八二七五號自小客車確
      為被告所竊取無訛，被告前開所辯，無非圖卸刑責之詞，實難憑採。被告事實
      欄(一)所示竊盜犯行，同堪認定。
（三）再按自首以對於未發覺之罪投案而受裁判為要件，如案已發覺，則被告縱有投
      案陳述自己犯罪之事實，亦祇可謂為自白，不能認為自首，最高法院二十六年
      上字第四八四號判例意旨可資參照；且按刑法第六十二條所謂之自首，係據犯
      人在其犯罪未發覺前向該公務員自承犯罪而受裁判者而言，連續犯為裁判上一
      罪，裁判上一罪之一部分犯罪已被發覺而由警察機關就已發覺部分之犯罪訊問
      調查中，行為人自動陳述該連續犯之其他未被發覺部分之犯罪行為，核與自首
      之要件不符，無自首之效力是否及於全部犯罪之可言，最高法院七十六年度台
      上字第一一三五號、七十六年度台上字第七一○七號、七十六年度台上字第七
      二五六號等判決意旨均同採此見解。被告所犯前開犯行乃基於概括犯意犯意而
      為，為裁判上一罪，且被告於九十四年一月十五日因涉毒品案件為警查獲時，
      其陳述竊取陳雨男所有之車牌號碼ＭＶ─二六九八號自小客車犯行之前，已經
      先後於九十三年九月間因竊取事實欄(一)所示之自小客車，經內政部刑事警察局
      鑑驗出指紋，及同年十二月十六日竊取事實欄(二)所示自小客車未遂犯行，為警
      當場查獲，則揆諸上開說明，縱被告於自動向警員陳述竊取事實欄(三)之犯罪事
      實，亦難認與自首之要件相符，臺灣臺中地方法院檢察署檢察官九十四年度偵
      字第偵字第三九五三號併案意旨書關於被告自首之記載，顯有誤會。
（四）綜上，被告前開竊盜犯行，均堪認定，應依法論科。
三、按刑法第三百二十一條第一項第三款之攜帶兇器竊盜罪，係以行為人攜帶兇器竊
    盜為其加重條件，此所謂兇器，其種類並無限制，凡客觀上足對人之生命、身體
    、安全構成威脅，具有危險性之兇器均屬之，且祇須行竊時攜帶此種具有危險性
    之兇器為已足，並不以攜帶之初有行兇之意圖為必要（最高法院七十九年度台上
    字第五二五三號裁判要旨參照）。本件被告用以竊取附表編號(二)、(三)所使用之六
    角扳手、丁字起子、螺絲起子、尖嘴鉗、Ｔ型扳手各一支，均係鐵製、金屬材質
    、質地堅硬，足以殺傷人生命、身體之器械，顯為具有危險性之兇器。核被告事
    實欄(一)所為，係犯刑法第三百二十條第一項普通竊盜罪、事實欄(二)所為，係犯同
    法第三百二十一條第一項第三款攜帶兇器加重竊盜未遂罪及同法第三百五十四條
    毀損罪、事實欄(三)所為，係犯同法第三百二十一條第一項第三款攜帶兇器加重竊
    盜罪。被告先後多次加重竊盜、竊盜犯行（含加重竊盜未遂犯行），觸犯構成要
    件相同之罪名，顯係基於概括犯意反覆為之，為連續犯，應依刑法第五十六條之
    規定論以情節較重之攜帶兇器竊盜既遂罪，並加重其刑。又被告所犯攜帶兇器竊
    盜罪及毀損罪之間，有方法結果之牽連關係，應依牽連犯之規定從一重之攜帶兇
    器竊盜罪處斷。至公訴意旨雖未敘及事實欄(二)所示之毀損犯行，且被告所犯事實
    欄(三)之竊盜犯行部分，雖未據檢察官起訴，惟該等部分與原起訴論罪部分，分別
    具有牽連犯及連續犯之裁判上一罪關係，並經檢察官移送併辦（臺灣臺中地方法
    院九十四年度偵字第三九五三號，指事實欄(三)之竊盜犯行），本於審判不可分之
    原則，為起訴效力所及，本院自應併予審究。末查，被告有事實欄所示之科刑及
    執行紀錄，有卷附臺灣高等法院被告全國前案紀錄表一份可稽，其受有期徒刑之
    執行完畢後，五年以內再犯有期徒刑以上之本罪，為累犯，應依刑法第四十七條
    之規定加重其刑。爰審酌被告前有竊盜前科，經入監執行後仍未能矯正其行，足
    見被告缺乏尊重他人財產權之正確觀念，及本件竊盜之次數、手段、對被害人所
    造成之危害暨犯後未能坦承全部犯行之犯後態度等一切情狀，量處如主文所示之
    刑，以資懲儆。扣案之六角扳手、丁字起子、螺絲起子、尖嘴鉗、Ｔ型扳手各一
    支，為被告所有且供其犯罪所用之物，已據被告陳明在卷，爰依刑法第三十八條
    第一項第二款之規定，宣告沒收之。
據上論斷，應依刑事訴訟法第二百九十九條第一項前段，刑法第五十六條、第三百二
十一條第一項第三款、第三百五十四條、第五十五條、第四十七條、第三十八條第一
項第二款，罰金罰鍰提高標準條例第一條前段，判決如主文。
本案經檢察官楊忠城到庭執行職務。
中      華      民      國    九十四    年      四      月     十九     日
                                臺灣彰化地方法院刑事第二庭
                                  審判長法官  宋  恭  良
                                  法      官  吳  永  梁
                                  法      官  許  雅  婷
右正本證明與原本無異。
如不服本判決，應於判決送達後十日內向本院提出上訴狀( 須附繕本 )。
告訴人或被害人對於判決如有不服具備理由請求檢察官上訴者，其上訴期間之計算係
以檢察官收受判決正本之日期為準。
                                  法院書院官  黃  幼  華
中      華      民      國    九十四    年      四      月    二十一    日
附錄本案論罪科刑法條全文：
中華民國刑法第三百二十一條：
犯竊盜罪而有左列情形之一者，處六月以上、五年以下有期徒刑
：
一、於夜間侵入住宅或有人居住之建築物、船艦或隱匿其內而犯
    之者。
二、毀越門扇、牆垣或其他安全設備而犯之者。
三、攜帶兇器而犯之者。
四、結夥三人以上而犯之者。
五、乘火災、水災或其他災害之際而犯之者。
六、在車站或埠頭而犯之者。
前項之未遂犯罰之。
中華民國刑法第三百五十四條：
毀棄、損壞前二條以外之他人之物或致令不堪用，足以生損害於
公眾或他人者，處二年以下有期徒刑、拘役或五百元以下罰金。
